【裁判字號】    97,抗,1463
【裁判日期】    970902
【裁判案由】    假扣押
【裁判全文】
臺灣高等法院民事裁定                  97年度抗字第1463號
抗  告  人  甲○○
上列抗告人因與相對人中租迪和股份有限公司間假扣押事件，對
於中華民國97年6月18日臺灣板橋地方法院97年度裁全字第3944
號裁定提起抗告，本院裁定如下：
    主      文
抗告駁回。
抗告費用新臺幣壹仟元由抗告人負擔。
    理      由
一、本件相對人於原法院聲請意旨略以：債務人台灣迦和科技股
    份有限公司（下稱台灣迦和公司）於民國95年11月29日邀同
    債務人尚品模具企業股份有限公司（下稱尚品模具公司）、
    劉進卿（以上三人未據聲明不服）與抗告人為連帶保證人，
    向伊辦理分期付款買賣業務，其等並於同日共同簽發面額新
    台幣（下同）6,585,000元、到期日97年5月30日、載明免除
    作成拒絕證書之本票一紙。詎屆期提示，僅獲部分清償，尚
    積欠1,800,000元，屢經催討無效。因台灣迦和公司有多筆
    退票紀錄，迄未辦理清償註記，該公司亦人去樓空，據悉其
    營業處所業於97年4月間轉售他人，顯係預謀脫產。而劉進
    卿為台灣迦和公司、尚品模具公司之負責人，抗告人為劉進
    卿之配偶，迄今未見其等出面協調解決債務，惟恐其等將個
    人財產隱匿或脫產處分，致日後有不能強制執行之虞，為此
    願供擔保以代釋明之不足，聲請就債務人之財產於600,000
    元之範圍內為假扣押等語。
二、原法院則以：相對人所請尚無不符，爰准相對人以200,000
    元或同等值之中國信託商業銀行無記名可轉讓定期存單為債
    務人供擔保後，得對於債務人之財產在600,000元之範圍內
    ，予以假扣押。債務人以600,000元為相對人供擔保或提存
    後，得免為或撤銷該假扣押。
三、抗告意旨略以：伊已與劉進卿離異多年，因台灣迦和公司之
    訂單銳減，客戶延票，致出現資金週轉問題，劉進卿已出售
    台灣廠房以清償銀行貸款，並非惡性倒閉，尚未達無清償能
    力之狀態，伊將隨時陳報該公司財務情形，盡力清償債務。
    又伊雖為台灣迦和公司之連帶保證人，但亦為該公司之債權
    人，並承受集資親友之債務、子女生活家計及貸款等資金壓
    力，倘相對人再對伊資產扣押，伊更無力紓困債務，且相對
    人已對該公司之銀行帳戶行使存款凍結，該公司仍有應收款
    ，將陸續匯入，且亦提供保證金1,000,000元，已足合理保
    障相對人。爰提起抗告，求予廢棄原裁定，駁回相對人在原
    法院之聲請等語。
四、按債權人就金錢請求或得易為金錢請求之請求，欲保全強制
    執行，得聲請假扣押。又請求及假扣押之原因，應釋明之。
    釋明如有不足，而債權人陳明願供擔保或法院認為適當者，
    法院得定相當之擔保，命供擔保後為假扣押，民事訴訟法第
    522條第1項、第526條第1、2項分別定有明文。次按假扣押
    為保全程序而非確定私權之訴訟程序，請求及假扣押之原因
    雖應釋明，或由債權人就債務人所應受之損害，供法院所定
    之擔保以補釋明之不足，但債權人本案債權是否確實存在，
    則非保全程序所應審認之事項，此觀民事訴訟法第526條之
    規定自明（最高法院61年台抗字第589號判例參照）。查本
    件相對人即債權人主張其對台灣迦和公司、尚品模具公司、
    劉進卿及抗告人有1,800,000元本息等債權，迄未受償，且
    台灣迦和公司有多筆退票記錄，尚未辦理清償註記，爰聲請
    假扣押等情，業據提出抗告人所不爭執之買賣契約書、本票
    、第二類票據信用資料查覆單、印鑑卡、地籍資料查詢等件
    為證（見原審卷第9-15頁），並有台灣迦和公司、尚品模具
    公司網路基本資料查詢表可稽（見本院卷第19-22頁），應
    堪信實。原審復據相對人陳明願供擔保以補假扣押原因釋明
    之不足，依首開規定，命其供擔保200,000元後，得對抗告
    人及其他債務人之財產在600,000元之範圍內為假扣押，並
    無不合。抗告人所稱各節，縱令屬實，惟至多屬本案實體上
    之爭執，揆諸前揭說明，乃審判本案時始得解決之事項，非
    在本件保全程序中所得審究。抗告意旨指摘原裁定關於對抗
    告人准予假扣押部分不當，求予廢棄，不能認為有理由。
五、據上論結，本件抗告為無理由，爰裁定如主文。
中    華    民    國    97    年    9     月    2     日
                    民事第十七庭
                        審判長法  官   藍文祥
                              法  官   吳燁山
                              法  官   張競文
正本係照原本作成。
不得再抗告。
中    華    民    國    97    年    9     月    2     日
                              書記官   章大富


司法院資訊處製作；財團法人民間司法改革基金會備份。
